臺灣臺北地方法院刑事判決　　　　　　　100年度易字第736號
公　訴　人　臺灣臺北地方法院檢察署檢察官
被　　　告　周嘉誠
上列被告因竊盜案件，經檢察官提起公訴（100年度偵字第2939號）
，本院判決如下：
    主  文
周嘉誠竊盜，處有期徒刑肆月，如易科罰金，以新臺幣壹仟元折
算壹日。
    事  實
一、周嘉誠意圖為自己不法之所有，於民國100年1月17日下午1
    時20分許，在臺北巿中山區○○○路○段1號2樓之大樓後方
    ，徒手竊取「大溪地健康會館」裝置於逃生口牆壁上之冷氣
    機室外機1台（價值約新臺幣15000元），得手後以手推車搬
    運離去。嗣為「大溪地健康會館」總務吳錫煌發覺尾隨其後
    並報警處理，旋會同員警於同日下午1時35分許，在臺北巿
    中山區○○○路○段3巷與吉林路口之新壽公園旁，查獲正將
    得手之冷氣機室外機搬上機車之周嘉誠。
二、案經臺北巿政府警察局中山分局報請臺灣臺北地方法院檢察
    署檢察官偵查起訴。
    理  由
一、訊據被告周嘉誠矢口否認上開犯犯行，辯稱係一同行名為「
    阿元」之不詳真實姓名男子要其將冷氣搬回家修理云云。惟
    查，被告之上開犯行，迭據證人吳錫煌於警詢及本院指證綦
    詳，且證人吳錫煌於本院審理時證稱：「我當時剛好吃飽飯
    ，我在新生北路三段1號2樓之大溪地健康會館擔任總務，所
    以會去巡視大樓後方的機器、鍋爐、冷氣，因為我們的鍋爐
    及冷氣都架設在那裡，我們每天會去巡兩次，我去巡視時，
    剛好看到被告要把我們會館的冷氣推走，我們的冷氣牌子跟
    別人不一樣，所以我就趕快回去看裝冷氣的地方，發現少了
    壹台，我就詢問廠商有無派人來修理，廠商說沒有，因為被
    告已經推走了，我就跟在他後面走，並報警，被告推到吉林
    路靠近新生北路三段吉林路公園那邊，剛好警察到了，就把
    被告攔下來。」、「（問：你們被偷的冷氣大約幾成新？）
    99年才換的，是新的。」「（問：被告所推走的冷氣機原來
    是你們會館安裝使用的，還是搬下來放在會館附近，沒有在
    使用？）是正在使用當中的，不是不要的。」、「（問：被
    告所推走的冷氣機在100年1月17日當時是否正常運作，有無
    故障問題？）是正常的。」等語，足見被告所推走之冷氣室
    外機1台明顯係正常使用之機器，並非外觀老舊棄置不用之
    機器。參以被告根本無法提供阿元之年籍資料、聯絡方法以
    供查證，而被告於警詢及偵查供稱阿元係在1月16日撥打其
    住家之巿內電話00-0000-0000與伊聯絡，然經檢察官調閱
    00-0000-0000門號自100年1月10日起至同年1月18日止之通
    聯紀錄，並無被告所稱之通話紀錄，足見被告所辯顯係卸責
    之詞。此外，並有扣押物品目錄表、贓物認領保管單、照片
    、中華電信資料查詢表等附卷可佐，本案事證明確，被告犯
    行堪以認定，應依法論科。
二、論罪科刑：
    (一)核被告所為，係犯刑法第320條第1項之竊盜罪。
    (二)爰審酌被告甫於99年9月26日於臺北巿中山區○○○路○段
      149巷19號前因竊取分離式冷氣壓縮機而被偵查起訴，有
      臺灣臺北地方法院檢察署100年度偵字第4302號起訴書在
      卷可稽，竟不知悔改，復行竊他人之冷氣室外機，所竊財
      物之價值（約新臺幣15000元）、於事證明確之情形下仍
      一再飾詞狡辯之犯後態度、犯罪之手段及造成之損害等一
      切情狀，量處如主文所示之刑，並諭知易科罰金之折算標
      準。
據上論斷，應依刑事訴訟法第284條之1前段、第299條第1項前段
，刑法第320條第1項、第41條第1項前段，刑法施行法第1條之1
，判決如主文。
本案經檢察官徐文豪到庭執行職務
中    華    民    國   100    年    5     月    27    日
                  刑事第十五庭  法  官  廖紋妤
上正本證明與原本無異。
如不服本判決應於收受送達後10日內向本院提出上訴書狀，並應
敘述具體理由；其未敘述上訴理由者，應於上訴期間屆滿後20日
內向本院補提理由書（均須按他造當事人之人數附繕本）「切勿
逕送上級法院」。告訴人或被害人如對於本判決不服者，應具備
理由請求檢察官上訴，其上訴期間之計算係以檢察官收受判決正
本之日期為準。
                                書記官  莊文茹
中    華    民    國   100    年    5     月    30    日
附錄本案論罪科刑法條：
中華民國刑法第320條（普通竊盜罪、竊佔罪）
意圖為自己或第三人不法之所有，而竊取他人之動產者，為竊盜
罪，處5  年以下有期徒刑、拘役或 5 百元以下罰金。
意圖為自己或第三人不法之利益，而竊佔他人之不動產者，依前
項之規定處斷。
前二項之未遂犯罰之。